臺灣桃園地方法院刑事判決　　　　　　　　　　　　九十二年度易字第一五０八號
　　公　訴　人　臺灣桃園地方法院檢察署檢察官
　　被　　　告　甲○○
右被告因竊盜案件，經檢察官提起公訴（九十二年度偵字第一七九三九號），暨移請
併案審理（併案案號：臺灣桃園地方法院檢察署九十三年度偵字第六三五號），經被
告為有罪之陳述，本院合議庭裁定改由受命法官依簡式審判程序獨任審理，並判決如
左：
    主  文
甲○○連續竊盜，累犯，處有期徒刑拾月。扣案之鑰匙壹把沒收。
    事  實
一、甲○○前曾因贓物案件，經本院於民國九十年五月一日以九十年度易字第四五一
    號案件判處有期徒刑六月，如易科罰金，以三百元折算一日，復因竊盜案件經本
    院於九十年五月一日以九十年度易字第六三五號案件判處有期徒刑九月，嗣合併
    定其應執行刑為一年一月而於九十年八月二十三日入獄執行，並於九十一年九月
    二十二日在監執行完畢，詎其仍不知悛悔，竟基於意圖為自已不法所有之概括犯
    意，先後為下列之竊盜行為：
（一）甲○○先於九十二年十月十六日凌晨四時許，步行至桃園縣八德市○○路○段
      一０二二巷口前之際，因見戊○○所有之車號ＹＡＹ─九二一號重型機車停放
      於該巷口前（該車號ＹＡＹ─九二一號重型機車係車主戊○○於九十二年十月
      十五日晚間二十三時許，停置於該處而於九十二年十月十六日凌晨五時許發現
      遭竊，價值約新臺幣（下同）一萬元），而四下無人認有機可趁，旋以口袋內
      自備之鑰匙一把撬開車號ＹＡＹ─九二一號重型機車車鎖後發動引擎予以徒手
      竊取入己，得手後供己騎乘使用。嗣於九十二年十月十六日上午七時許，當甲○○駕駛前開竊得之車號ＹＡＹ─九二一號重型機車途經臺北縣鶯歌鎮○○○
      路一七一之十五號前時，為警攔檢查獲，並扣得甲○○所用供竊取前開機車用
      之鑰匙一把。
（二）甲○○繼於九十二年十月二十一日下午十八時許（起訴書誤載為二十三時許）
      ，行經桃園縣八德市○○路○段一二三三巷瑞祥里活動中心前時，見劉昆松所
      有之車號ＩＡＲ─四四０號重型機車停置在桃園縣八德市○○路○段一一九三
      巷二弄十六號前（該車號ＩＡＲ─四四０號重型機車係車主劉昆松之妹妹己○○於九十二年十月二十一日下午十八時許前之某時停放於該處，價值約二萬元
      ），而機車鑰匙尚插於電門上並未取下，遂乘旁人不注意之際，以前開機車鑰
      匙一把發動車號ＩＡＲ─四四０號重型機車引擎徒手竊取入己，旋即逃離現場
      ，得手後供己騎用。迄至同日晚間二十三時許，始為己○○發現遭竊並於翌日
      即九十二年十月二十二日凌晨二時許前往轄區派出所報警協尋。
（三）甲○○復於日沒前之九十二年十月二十二日下午十四時許，騎乘前開竊得之車
      號ＩＡＲ─四四０號重型機車在桃園縣八德市連城二號附近閒逛，因發現乙○○、丙○○○前開桃園縣八德市連城二號住處大門並未關妥，乃利用未關妥之
      大門直接擅自侵入二人住處後（無故侵入他人住宅部分未據提出告訴），再循
      室內樓梯攀爬至該址二樓房間內，已著手翻動搜尋財物惟尚未竊取得手之際，
      因該址印尼籍女傭RUSMINI SARKUM聽聞聲響前往二樓房間查看而發現上情，甲○○旋迅速下樓逃逸並為丙○○○所目睹高呼追蹤，然仍為甲○○脫逃，丙○○○隨即報警並將停放於屋前之可疑車輛車號ＩＡＲ─四四０號重型機車牽離
      ，甲○○遂於附近排徊，嗣於同日下午十五時許，始為據報趕赴現場之警員在
      桃園縣德市興仁里庄頭九號前查獲甲○○，並於甲○○身上扣得車號ＩＡＲ─
      四四０號重型機車之機車鑰匙一把而查悉其另竊取車號ＩＡＲ─四四０號重型
      機車。
（四）甲○○又於九十二年十二月三日晚間二十時許，在桃園縣八德市○○路三二一
      號八德國中旁之空地，見有未懸掛車牌且機車鑰匙尚插於電門上之車號ＱＣＣ
      ─八六五號輕型機車（引擎號碼為ＥＴ五五三二二一號，車主係丁○○，係丁○○於九十二年十二月一日上午九時許，發現停放在桃園縣八德市○○路宏福
      巷一弄十二衖三之二號住處門前之車號ＱＣＣ─八六五號輕型機車遭竊，價值
      約一萬五千元）停放於該處，竟因需要機車零件使用，乃將該未懸掛車牌之車
      號ＱＣＣ─八六五號輕型機車徒手牽移至桃園縣八德市○○路○段一二三三巷
      六十四號住處前，以此方式竊取入己後，再將該輕型機車之引擎拆卸堆放於住
      處門前屋椽下方，車身則藏置在住處之廚房內，以伺機替換零件使用。嗣於九
      十二年十二月七日下午十六時許，因巡邏警員發現甲○○住處屋椽下方有業經
      拆卸之機車引擎一組而向甲○○查詢時，甲○○隨即轉身進入屋內形跡有異，
      警員遂依堆置於屋椽下方之機車引擎號碼查得前開車號ＱＣＣ─八六五號輕型
      機車業經報案失竊，始偵悉上情。
二、案經桃園縣政府警察局八德分局報告臺灣桃園地方法院檢察署檢察官偵查後起訴
    ，暨桃園縣政府警察局八德分局報請該署檢察官移請併案審理後，本院合議庭裁
    定改由受命法官依簡式審判程序獨任審理。
    理  由
一、右揭事實，迭據被告甲○○於警訊（詳九十二年度偵字第一七九三九號卷第四頁
    背面至第五頁背面、臺灣板橋地方法院檢察署九十二年度偵字第一九二八八號卷
    第四頁至第五頁背面、九十三年度偵字第六三五號卷第七頁背面至第九頁、同卷
    第十頁至第十頁背面）、偵查時（詳九十二年度偵字第一七九三九號卷第三一頁
    背面九十二年十月二十二日偵訊筆錄、臺灣板橋地方法院檢察署九十二年度偵字
    第一九二八八號卷第二三頁背面九十二年十月十六日偵訊筆錄、九十二年度偵字
    第一八四四五號卷第十二頁至第十三頁九十二年十二月十九日偵訊筆錄、九十二
    年度核退字第一四九三號卷第十頁至第十一頁九十二年十二月七日偵訊筆錄）及
    本院審理中（詳本院九十三年二月十三日簡式審判筆錄）均坦承不諱，核與被害
    人戊○○（詳臺灣板橋地方法院檢察署九十二年度偵字第一九二八八號卷第六頁
    至第七頁警訊筆錄）、被害人己○○（詳九十二年度偵字第一七九三九號卷第十
    一頁至第十一頁背面警訊筆錄）、被害人丙○○○（詳九十二年度偵字第一七九
    三九號卷第八頁至第八頁背面警訊筆錄）、被害人乙○○（詳九十二年度偵字第
    一七九三九號卷第九頁至第九頁背面警訊筆錄）、證人即印尼籍女傭RUSMINI
    SARKUM （詳九十二年度偵字第一七九三九號卷第十頁至第十頁背面警訊筆錄）
    、被害人丁○○（詳九十二年度核退字第一四九三號卷第十四頁背面至第十五頁
    警訊筆錄）證述之情節均相符，並有如事實欄一（一）所示被害人戊○○所立九
    十二年十月十六日臺北縣警察局三峽分局贓物認領保管單（詳臺灣板橋地方法院
    檢察署九十二年度偵字第一九二八八號卷第九頁，載領回車號ＹＡＹ─九二一號
    重型機車一輛，價值一萬元）、如事實欄一（一）之被告甲○○自願受搜索同意
    書、臺北縣政府警察局三峽分局搜索扣押筆錄、扣押物品目錄表、扣押物品收據
    ／無應扣押之物證明書、搜索經過及結果陳報書（詳臺灣板橋地方法院檢察署九
    十二年度偵字第一九二八八號卷第十頁至第十四頁，載於九十二年十月十六日七
    時，在臺北縣鶯歌鎮○○○路一七一之十五號前查獲，並扣得車鑰匙一支）、如
    事實欄一（一）之臺北縣政府警察局三峽分局鶯歌分駐所相片粘貼冊照片四張（
    詳臺灣板橋地方法院檢察署九十二年度偵字第一九二八八號卷第十五頁至第十六
    頁，含被告甲○○及機車鑰匙、車號ＹＡＹ─九二一號重型機車照片）、如事實
    欄一（一）之車號ＹＡＹ─九二一號重型機車車輛車牌失竊作業查獲車輛認可資
    料（詳臺灣板橋地方法院檢察署九十二年度偵字第一九二八八號卷第十七頁）、
    如事實欄一（一）之車號ＹＡＹ─九二一號重型機車車籍作業系統─查詢認可資
    料（詳臺灣板橋地方法院檢察署九十二年度偵字第一九二八八號卷第十八頁）、
    如事實欄一（二）之車號ＩＡＲ─四四０號重型機車照片（詳九十二年度偵字第
    一七九三九號卷第十四頁）、如事實欄一（二）所示被害人己○○所立九十二年
    十月二十二日贓物領據（詳九十二年度偵字第一七九三九號卷第十九頁，載領回
    車號ＩＡＲ─四四０號重型機車，價值二萬元）、如事實欄一（二）之車號ＩＡ
    Ｒ─四四０號重型機車桃園縣警察局車輛（尋獲）電腦輸入單（詳九十二年度偵
    字第一七九三九號卷第二十頁，載係劉昆松所有）、如事實欄一（三）所示被害
    人丙○○○指認被告甲○○照片（詳九十二年度偵字第一七九三九號卷第十二頁
    ）、印尼籍女傭RUSMINI SARKUM指認被告甲○○照片（詳九十二年度偵字第一七
    九三九號卷第十三頁）、如事實欄一（三）被告甲○○侵入住宅竊盜之住宅照片
    七幀（詳九十二年度偵字第一七九三九號卷第十五頁至第十八頁）、如事實欄一
    （四）所示被害人丁○○所立九十二年十二月十日贓物領據（詳九十二年度核退
    字第一四九三號卷第十六頁，載領回車號ＱＣＣ─八六五號輕型機車一輛，引擎
    號碼ＥＴ五五三二二一號，價值一萬五千元）、如事實欄一（四）之車號ＱＣＣ
    ─八六五號輕型機車車輛竊盜車牌失竊資料個別查詢報表－查詢車輛認可資料（
    詳九十三年度偵字第六三五號卷第十三頁）、如事實欄一（四）之車號ＱＣＣ─
    八六五號輕型機車引擎號碼ＥＴ五五三二二一號擺放處照片六張（詳九十三年度
    偵字第六三五號卷第十六頁至第十八頁，含屋內及屋外照片）等附卷可稽，復有
    被告甲○○所有自備竊取如事實欄一（一）之鑰匙一把（詳九十二年度偵字第一
    八四四五號卷第十八頁，九十二年度保管字第六八三０號）及如事實欄一（二）
    所示插於車號ＩＡＲ─四四０號重型機車上之機車鑰匙一把（詳九十二年度偵字
    第一七九三九號卷第二二頁）扣案可資佐證，是被告甲○○前開自白，核與事實
    相符，本件事證已臻明確，被告甲○○犯行均洵堪認定，應依法論科。
二、按「刑法第三百二十一條第一項第二款所謂毀越門扇，其『越』指逾越而言，如
    係從門走入或開鎖啟門入室，均不得謂為逾越門扇，原判決認定被告等係於日間
    開門侵入王友之住宅竊取其財物，既係開門入室，即不成立逾越門扇（或安全設
    備）竊盜之罪。」，最高法院七十七年度臺上字第一一三０號判決可資參照，從
    而被告甲○○於如事實欄一（三）所示之時間、地點，於日沒前之白天直接由未
    關妥之大門侵入被害人丙○○○、乙○○住處竊盜，並已著手搜尋財物，因印尼
    籍女傭RUSMINI SARKUM查覺有異上樓而未竊得，核其該部分所為，係犯刑法第三
    百二十條第三項、第一項之普通竊盜未遂罪，餘如事實欄一（一）、（二）、（
    四）所為，則係犯刑法第三百二十條第一項之普通竊盜罪。被告甲○○所犯前開
    三次竊盜既遂、一次竊盜未遂犯行，時間緊接，方法相同，觸犯構成要件相同之
    罪名，顯係基於概括犯意為之，為連續犯，應依刑法第五十六條之規定以一普通
    竊盜既遂罪論，並加重其刑，檢察官雖就被告甲○○所犯如事實欄一（一）、（
    四）所示之竊盜犯行雖未論及，惟此部分與業經起訴之如事實欄一（二）、（三
    ）部分，有連續犯之裁判上一罪關係，為起訴效力所及，基於審判不可分之關係
    ，本院自得一併審理，附此敘明。再被告甲○○前曾因贓物案件，經本院於九十
    年五月一日以九十年度易字第四五一號案件判處有期徒刑六月，如易科罰金，以
    三百元折算一日，復因竊盜案件經本院於九十年五月一日以九十年度易字第六三
    五號案件判處有期徒刑九月，嗣合併定其應執行刑為一年一月而於九十年八月二
    十三日入獄執行，並於九十一年九月二十二日在監執行完畢，詎其仍不知悛悔等
    情，有被告甲○○臺灣桃園地方法院檢察署刑案資料查註紀錄表及臺灣高等法院
    被告全國前案紀錄表各一紙附卷可參，其於五年以內再犯本件最重本刑為有期徒
    刑以上之罪，為累犯，應依刑法第四十七條之規定，加重其刑，並遞加重之。爰
    審酌被告甲○○前有竊盜前科之素行，嗣於執行完畢後，竟仍不思以正途而圖謀
    他人財物，其犯罪之動機、所用之手段、其主要目的、對被害人所生損害程度，
    及犯罪坦承犯行表示知錯等一切情狀，量處如主文所示之有期徒刑十月，雖公訴
    人於本案論告時復陳明請求考量被告甲○○是否諭知強制工作乙節（詳本院九十
    三年二月十三日簡式審判筆錄第七頁），惟查被告甲○○雖犯有如事實欄所示之
    四次竊盜犯行，但依其犯罪情節，均尚非屬於刑法第三百二十一條之加重竊盜罪
    ，參以被告甲○○於案發後均坦承其犯行，衡諸比例原則，其之宣告刑以有期徒
    刑十月為適當，尚未得遽予宣告一年以上之有期徒刑，因之，依竊盜犯贓物犯保
    安處分條例第二條第四項之規定「應執行之刑未達一年以上，不適用本條例」，
    自未得依該條例將被告甲○○宣付保安處分，一併敘明。又扣案如事實欄一（一
    ）所示之鑰匙一把（詳九十二年度偵字第一八四四五號卷第十八頁，九十二年度
    保管字第六八三０號），係被告甲○○所有並供犯竊取車號ＹＡＹ─九二一號重
    型機車之物，業據被告甲○○供明在卷，應依刑法第三十八條第一項第二款規定
    宣告沒收。至扣案之如事實欄一（二）所示之機車鑰匙一把（詳九十二年度偵字
    第一七九三九號卷第二二頁，九十二年度保管字第五五九一號），並非被告甲○○所有而係插於車號ＩＡＲ─四四０號重型機車上，尚與刑法第三十八條沒收之
    規定有間，爰不為沒收之諭知，併此敘明。
據上論斷，應依刑事訴訟法第二百七十三條之一第一項、第二百九十九條第一項前段
，刑法第五十六條、第三百二十條第一項、第四十七條、第三十八條第一項
第二款，罰金罰鍰提高標準條例第一條前段，判決如主文。
本案經檢察官羅秀蓮到庭執行職務。
中      華      民      國    九十三    年      二      月    二十七    日
                                    臺灣桃園地方法院刑事第十庭
                                        法  官   曾淑華
右正本證明與原本無異。
如不服本判決，應於判決送達後十日內向本院提出上訴狀( 應附繕本 )，上訴於
臺灣高等法院。
                                        書記官   文巧雲
中      華      民      國   九十三     年     二      月     二十七    日
 附論罪科刑依據之法條：
中華民國刑法第三百二十條
(普通竊盜罪、竊佔罪)
意圖為自己或第三人不法之所有，而竊取他人之動產者，為竊盜罪，處五
年以下有期徒刑、拘役或五百元以下罰金。
意圖為自己或第三人不法之利益，而竊佔他人之不動產者，依前項之規定
處斷。
前二項之未遂犯罰之。
